臺灣臺中地方法院刑事判決
111年度交簡上字第126號
上  訴  人    
即  被  告  劉燦和


上列上訴人即被告因過失傷害案件，不服本院111年度交簡字第1
29號民國111年3月3日第一審刑事簡易判決（起訴案號：110年度
偵字第37107號），提起上訴，本院管轄之第二審合議庭判決如
下：
    主      文
上訴駁回。
劉燦和緩刑貳年。
    事實及理由
一、本案經本院審理結果，認原審認事用法及量刑均無不當，應
    予維持，除證據部分補充「上訴人即被告劉燦和（下稱被告
    ）於本院準備程序及審理時之自白、本院111年度中司刑簡
    上移調字第61號調解程序筆錄、111年8月26日電話紀錄表」
    外，並引用第一審判決書（含臺灣臺中地方檢察署檢察官起
    訴書）記載之事實、證據、理由及應適用之法條（如附件）
    。
二、被告上訴意旨略以：伊就原判決全部提起上訴，且伊業與告
    訴人何歆瑜調解成立，並給付賠償金完畢，請判伊緩刑等語
    。
三、查原審以被告過失傷害犯行事證明確，並合於自首要件，適
    用刑事訴訟法第449條第2項、第3項、第454條第1項、刑法
    第284條前段、刑法第62條前段、第41條第1項前段、刑法施
    行法第1條之1第1項規定，審酌被告駕駛普通重型機車，往
    左偏向行駛，未讓左後方直行車先行，肇致本案交通事故之
    發生，並使告訴人因而受有右側尺骨冠狀突骨折、右側遠端
    橈尺關節半脫位之傷害，嗣雙方在臺中市東區調解委員會調
    解，仍因雙方意見不一致而未能調解成立，雖經臺中市車輛
    行車事故鑑定委員會鑑定後，雙方就本案車禍事故之肇事責
    任輕重及損害賠償金額之認知仍有顯著落差，迄今未能達成
    和解，被告亦未賠償告訴人所受之損害，並審酌被告於原審
    準備程序終能坦承犯行，及其所應負之肇事責任輕重、告訴
    人所受傷害之程度，暨其自陳為小學肄業學歷之教育程度，
    從事二手商品買賣，家中有配偶及外孫需照顧，家庭經濟狀
    況勉持等一切情狀，量處拘役40日之刑度，並諭知易科罰金
    之折算標準（以新臺幣【下同】1000元折算1日），核其認
    事用法並無違誤，且就量刑部分，顯係以行為人之責任為基
    礎，斟酌刑法第57條所列事項，而為刑之量定，並未逾越法
    定刑度，亦無過重、失輕或裁量權濫用之情形，本院自當予
    以尊重。被告提起上訴，僅謂：伊業與告訴人調解成立，並
    給付賠償金完畢，請判伊緩刑等語，並未指摘原判決有何違
    法不當之處，其上訴為無理由，應予駁回。
四、凡有審理事實職權之法院，均得依其職權諭知緩刑，第二審
    以判決駁回上訴時，仍得諭知緩刑之宣告（司法院院字第79
     1號解釋、最高法院103年度台非字第130號判決參照）。查
    被告未曾因故意犯罪受有期徒刑以上刑之宣告，有臺灣高等
    法院被告前案紀錄表存卷可參，其因一時疏忽，致罹刑典，
    犯後坦承犯行，於本院審理時業與告訴人調解成立，同意賠
    償5萬元，現已全數給付完畢，有本院111年度中司刑簡上移
    調字第61號調解程序筆錄、111年8月26日電話紀錄表可憑（
    見簡上卷第85至86、89頁），顯見悔意，經此偵審教訓，應
    知所警惕，信無再犯之虞，且告訴人亦同意給予被告緩刑之
    機會，有本院訊問筆錄可查（見簡上卷第81頁），本院綜核
    各情，認本件所宣告之刑以暫不執行為適當，爰依刑法第74
    條第1項第1款規定，併予宣告緩刑2年 ，以啟自新。
據上論斷，應依刑事訴訟法第455條之1第1項、第3項、第364條
、第368條、第373條，刑法第74條第1項第1款，判決如主文。
本案經檢察官陳建文提起公訴，檢察官王淑月、王宥棠到庭執行
職務。
中    華    民    國   111    年     11   月    29   日
                  刑事第十六庭 審判長 法  官  黃佳琪
                                      法  官  張雅涵
                                      法  官  洪瑞隆
以上正本證明與原本無異。
不得上訴。
                                      書記官  許家齡
中    華    民    國   111    年     11   月    29    日
附錄論罪科刑法條
【刑法第284條】
因過失傷害人者，處1年以下有期徒刑、拘役或10萬元以下罰金
；致重傷者，處3年以下有期徒刑、拘役或30萬元以下罰金。

附件：
臺灣臺中地方法院刑事簡易判決
111年度交簡字第129號
公  訴  人  臺灣臺中地方檢察署檢察官
被      告  劉燦和  男  （民國00年0月00日生）
                    身分證統一編號：Z000000000號
                    住○○市○○區○○路00號
上列被告因過失傷害案件，經檢察官提起公訴（110年度偵字第3
7107號），經被告自白犯罪，本院認為宜以簡易判決處刑，裁定
逕以簡易判決處刑（110年度交易字第1961號），判決如下：
    主    文
劉燦和犯過失傷害罪，處拘役肆拾日，如易科罰金，以新臺幣壹
仟元折算壹日。
    犯罪事實及理由
一、犯罪事實：
    劉燦和於民國110年7月4日上午，騎乘車牌號碼000-000號普
    通重型機車，沿臺中市東區南京路由東往西（即由進德路往
    復興路）方向行駛，於當日上午9時11分許，行經南京路近
    南京一街之交岔路口，欲從外側車道往左駛入內側車道時，
    本應注意變換車道時，應讓直行車先行，並注意安全距離，
    而依當時情形天候晴、日間有自然光線、柏油路面乾燥、無
    缺陷、無障礙物、視距良好，並無不能注意之情事，竟疏未
    注意及此，貿然往左偏向行駛，適何歆瑜騎乘車牌號碼000-
    000號普通重型機車，沿同向內側車道自後方直行至該處，
    亦疏未注意車前狀況及兩車並行之間隔，並隨時採取必要之
    安全措施，見狀閃避不及而發生碰撞，何歆瑜因此受有右側
    尺骨冠狀突骨折、右側遠端橈尺關節半脫位之傷害。劉燦和
    於肇事後，在偵查犯罪職權之機關或公務員知悉其肇事前，
    即向據報前往現場處理之臺中市政府警察局第三分局員警承
    認其為肇事人，自首而接受裁判。
二、證據名稱：
(一)被告劉燦和於本院準備程序之自白。
(二)告訴人何歆瑜於警詢及偵查中之指訴。
(三)證人即當時在場之陳永紘於警詢之證述。
(四)中國醫藥大學附設醫院診斷證明書、道路交通事故現場圖、
    道路交通事故調查報告㈠㈡、臺中市政府警察局交通事故談話
    紀錄表、交通事故補充資料表、事故現場照片、臺中市車輛
    行車事故鑑定委員會110年10月18日中市車鑑字第110000767
    2號函暨函附之中市車鑑0000000案鑑定意見書。
三、論罪科刑：
(一)核被告所為，係犯刑法第284條前段之過失傷害罪。
(二)被告於肇事後，在未被有偵查犯罪職權之機關或公務員知悉
    其肇事前，即向據報前往現場處理之臺中市政府警察局第三
    分局員警承認其為肇事人，自首並接受裁判，有臺中市政府
    警察局道路交通事故肇事人自首情形紀錄表附卷可憑，爰依
    刑法第62條前段規定，減輕其刑。
(三)爰以行為人之責任為基礎，審酌被告駕駛普通重型機車，往
    左偏向行駛，未讓左後方直行車先行，肇致本案交通事故之
    發生，並使告訴人因而受有右側尺骨冠狀突骨折、右側遠端
    橈尺關節半脫位之傷害；嗣雙方分別於110年8月25日、同年
    9月23日、同年11月8日在臺中市東區調解委員會調解，仍因
    雙方意見不一致而未能調解成立，雖經臺中市車輛行車事故
    鑑定委員會鑑定後，雙方就本案車禍事故之肇事責任輕重及
    損害賠償金額之認知仍有顯著落差（被告認告訴人亦有肇事
    責任，然此乃民事損害賠償責任之過失比例分配問題，被告
    仍不因告訴人之與有過失而免除其本案刑事過失責任，至於
    被告雖稱亦有對告訴人提出過失傷害告訴，惟目前尚未查得
    告訴人相關刑事前案紀錄，有臺灣高等法院被告前案紀錄表
    存卷可考），迄今未能達成和解，被告亦未賠償告訴人所受
    之損害；並審酌被告於本院準備程序終能坦承犯行，及其所
    應負之肇事責任輕重、告訴人所受傷害之程度，暨其自陳為
    小學肄業學歷之教育程度，從事二手商品買賣，家中有配偶
    及外孫需照顧，家庭經濟狀況勉持等一切情狀，量處如主文
    所示之刑，並諭知易科罰金之折算標準。
四、依刑事訴訟法第449條第2項、第3項、第454條第1項，刑法
    第284條前段、刑法第62條前段、第41條第1項前段，刑法施
    行法第1條之1第1項，逕以簡易判決處刑如主文。
五、如不服本判決，得於收受本判決送達之日起20日內，以書狀
    敘述理由（須附繕本），上訴於本院管轄之第二審地方法院
    合議庭。
本案經檢察官陳建文提起公訴，檢察官林岳賢到庭執行職務。
中　　華　　民　　國　　111 　年　　3 　　月　　3 　　日
                   刑事第十二庭  法  官   何紹輔
以上正本證明與原本無異。
告訴人或被害人如不服判決，應備理由具狀向檢察官請求上訴，
上訴期間之計算，以檢察官收受判決正本之日起算。
　　　　　　　　  　　　　     　書記官   林政佑
中　　華　　民　　國　　111 　年　　3 　　月　　3 　　日
【附錄本案論罪科刑法條】
中華民國刑法第284條
因過失傷害人者，處1年以下有期徒刑、拘役或10萬元以下罰金
；致重傷者，處3年以下有期徒刑、拘役或30萬元以下罰金。

臺灣臺中地方檢察署檢察官起訴書
                                    110年度偵字第37107號
　　被　　　告　劉燦和　男　68歲（民國00年0月00日生）
　　　　　　　　　　　　住○○市○○區○○路00號
　　　　　　　　　　　　國民身分證統一編號：Z000000000號
上列被告因過失傷害案件，已經偵查終結，認應提起公訴，茲將
犯罪事實及證據並所犯法條分敘如下：
　　　　犯罪事實
一、劉燦和於民國110年7月4日上午，騎乘車牌號碼000-000號普
    通重型機車，沿臺中市東區南京路由進德路往復興路方向騎
    乘，於當日上午9時11分許，行經東區南京路上近南京一街
    時欲從外側車道往左駛入內側車道時，本應注意變換車道時
    ，應讓直行車先行，而依當時情狀並無不能注意之情事，竟
    疏未注意及此，適何歆瑜騎乘車牌號碼000-000號普通重型
    機車，沿同向內側車道直行至該處，見狀閃避不及，2車遂
    發生碰撞，何歆瑜因此受有右側尺骨冠狀突骨折、右側遠端
    橈尺關節半脫位之傷害。
二、案經何歆瑜聲請臺中市東區調解委員會調解不成立後，由臺
    中市東區區公所移送偵辦。
        證據並所犯法條
一、證據清單及待證事實：
編號 證據名稱 待證事實 1 被告劉燦和於警詢及偵查中之供述 坦承於上開時、地，發生本案車禍之事實，然否認有何過失傷害之情。 2 告訴人何歆瑜於警詢及偵查中之指訴 於上開時、地，發生本案車禍之事實。 3 證人即當時在場之陳永紘於警詢之陳述 本案車禍發生之情形。 4 告訴人何歆瑜之中國醫藥大學附設醫院診斷證明書 告訴人何歆瑜受有本案傷害之事實。 5 道路交通事故現場圖、道路交通事故調查報告（一）（二）、交通事故談話紀錄表、交通事故補充資料表、臺中市政府警察局道路交通事故初步分析研判表、交通事故照片、臺中市車輛行車事故鑑定委員會110年10月18日中市車鑑字第1100007672號函暨函附之中市車鑑0000000案鑑定意見書 證明本案車禍發生之情形，以及被告具有過失之事實。 
二、核被告所為，係犯刑法第284 條前段之過失傷害罪嫌。被告
    肇事後，於犯罪偵查機關未發覺前，均即主動向到場處理之
    警員自承其為肇事者，並願接受裁判，此有臺中市政府警察
    局道路交通事故肇事人自首情形紀錄表附卷足參，核與自首
    要件相符，依刑法第62條前段規定，得減輕其刑。
三、依刑事訴訟法第251條第1項提起公訴。
　　此　致
臺灣臺中地方法院
中　　華　　民　　國　 110　　年　　12　　月　　7 　　日
　　　　　　　　　　　　　　　檢　察　官　陳建文
本件正本證明與原本無異
中　　華　　民　　國　 110　　年　　12　　月　　21　　日
                              書  記  官  林佳欣